【裁判字號】    97,交簡上,28
【裁判日期】    970514
【裁判案由】    公共危險
【裁判全文】
臺灣臺北地方法院刑事判決            97年度交簡上字第28號
公  訴  人  臺灣臺北地方法院檢察署檢察官
上  訴  人
即  被  告  甲○○
上列上訴人因被告公共危險案件，不服本院民國97年2月21日所
為97年度北交簡字第357號第一審判決（臺灣台北地方法院檢察
署檢察官聲請簡易判決處刑案號：97年度偵字第2370號），提起
上訴，本院管轄第二審之合議庭判決如下：
    主  文
上訴駁回。
    事  實
一、甲○○於民國97年1月4日晚間9時30分許，在圖北市○○區
    ○○街2號其工作之餐廳飲用1杯啤酒後，已達不能安全駕駛
    動力交通工具之程度，竟仍騎乘車牌號碼UIU-876號輕型機
    車。嗣於同日晚間10時51分許，行經台北市○○區○○街34
    號前時，為警攔檢查獲，並檢測其酒精濃度呼氣值達每公升
    0.79毫克，始悉上情。
二、案經臺北市政府警察局大安分局移送臺灣臺北地方法院檢察
    署檢察官偵查聲請以簡易判決處刑。
    理  由
一、上揭事實，業據被告甲○○於警詢及偵查中坦承不諱，並有
    酒精濃度測試值表、刑法第185條之3案件測試觀察紀錄表、
    生理平衡檢測表、臺北市政府警察局舉發違反道路交通管理
    事件通知單影本各乙紙在卷可稽。按當人飲酒後，若以呼氣
    酒精濃度測試器測得之呼氣濃度達到每公升0.5毫克時，反
    應較慢，感覺減低，將影響駕駛；達到每公升0.75毫克時，
    思考與個性行為均會改變；達到每公升1.0毫克時，步態不
    穩，噁心嘔吐，精神混惑不清晰；達到每公升1.5毫克時，
    說話不清楚，感覺喪失，勢力模糊；達到每公升2.0毫克時
    ，體溫與血糖均降低，肌肉控制差，甚至會導致癲癇發作；
    達到每公升3.5毫克時，則已經神智不清，反射減低，甚至
    呼吸抑制，有行政院國軍退除役官兵輔導委員會台北榮民總
    醫院88年8月5日（八八）北總內字第26868號函文可按。本
    案被告於接受酒精濃度值呼氣測試時，其測試值已達每公升
    0.79毫克，堪認被告當時已達不能安全駕駛動力交通工具之
    程度能騎乘機車，故本件事證明確，被告犯行堪以認定。
二、核被告所為，係犯刑法第185條之3服用酒類不能安全駕駛動
    力交通工具而駕駛之公共危險罪。原審以被告犯行事證明確
    ，並參酌被告無前科資料、素行尚佳、犯罪原因、家境、教
    育程度、工作狀況、犯罪後態度、其在酒後呼氣酒精濃度高
    達每公升0.79毫克之情形下猶貿然騎乘機車、對交通安全所
    造成之危害等情，依刑事訴訟法第499條第1項、第454條第2
    項，刑法第185條之3、第42條第3項前段，刑法施行法第1條
    之1第1項，科處被告罰金新台幣（下同）10萬元，並諭知易
    科勞役折算標準，以1000元折算1日。按量刑之輕重係事實
    審法院得依職權自由裁量之事項，苟已斟酌刑法第57條各款
    所列情狀而未逾越法定刑度，則不得遽指為違法；又刑罰之
    量定屬法院自由裁量之職權行使，但仍應審酌刑法第57條所
    列各款事由及一切情狀，為酌量輕重之標準，並非漫無限制
    ；在同一犯罪事實與情節，如別無其他加重或減輕之原因，
    下級法院量定之刑，亦無過重或失輕之不當情形，則上級法
    院對於下級法院之職權行使，原則上應予尊重（最高法院72
    年度臺上字第6696號判例及85年度臺上字第2446號判決意旨
    參照），查本案被告甲○○犯後於警詢、偵查中均坦承犯行
    ，且其於本件行為後未有其他任何犯行，復未曾受有期徒刑
    以上刑之宣告，此有台灣高等法院被告前案紀錄表在卷可參
    ，惟被告於97年1月4日晚上10時51分許，酒後呼氣酒精濃度
    高達每公升0.79毫克，猶貿然在臺北市○○區○○街騎乘輕
    型機車，影響社會交通及用路人之人身安全甚鉅，原審基此
    考量而為前開科刑之諭知，尚無裁量權濫用、不當或違法之
    處，原審認事用法均無違誤，量刑亦稱妥適，被告即上訴人
    之上訴意旨徒以原審量刑過重，指摘原判決不當，為無理由
    ，應予駁回。
據上論斷，應依刑事訴訟法第455條之1第1項、第3項、第373條
、第368條，判決如主文。
本案經檢察官熊南彰到庭執行職務。
中    華    民    國    97    年    5     月    14    日
          刑事第三庭   審判長   法  官  沈君玲
                                法  官  詹慶堂
                                法  官  胡宗淦
以上正本證明與原本無異。
不得上訴。
                                書記官  張漪蕙
中    華    民    國    97    年    5     月    16    日
附錄本案論罪科刑法條全文：
刑法第185條之3
（重大違背義務致交通危險罪）
服用毒品、麻醉藥品、酒類或其他相類之物，不能安全駕駛動力
交通工具而駕駛者，處1年以下有期徒刑、拘役或3萬元以下罰金
。


司法院資訊處製作；財團法人民間司法改革基金會備份。
